臺灣高雄地方法院刑事判決　　　　　　 96年度重訴字第100號
公　訴　人　臺灣高雄地方法院檢察署檢察官
被　　　告　丁○○
　　　　　　丙○○
　　　　　　乙○○
　　　　　　　　　　現居屏東縣.
前列　三人
共　　　同
指定辯護人　公設辯護人　黃秋葉
上列被告因違反毒品危害防制條例案件，經檢察官提起公訴（96
年度重訴字第100號），本院判決如下：
    主  文
丙○○販賣第一級毒品，處有期徒刑拾捌年，褫奪公權捌年。扣
案第一級毒品海洛因拾貳包（不含包裝袋，合計淨重431.39公克
），均沒收銷燬。扣案之包裝袋拾貳紙、女用休閒鞋貳雙、電子
磅秤壹台、空夾鏈袋壹袋、門號0000000000號行動電話壹支（不
含SIM 卡），均沒收。未扣案之門號0000000000號行動電話壹支
（不含SIM 卡）沒收，如全部或一部不能沒收時，追徵其價額或
以其財產抵償之；又轉讓第一級毒品，處有期徒刑貳年陸月。應
執行有期徒刑拾玖年陸月，褫奪公權捌年。扣案第一級毒品海洛
因拾貳包（不含包裝袋，合計淨重431.39 公 克），均沒收銷燬
。扣案之包裝袋拾貳紙、女用休閒鞋貳雙、電子磅秤壹台、空夾
鏈袋壹袋、門號0000000000號行動電話壹支（不含SIM 卡），均
沒收。未扣案之門號0000000000號行動電話壹支（不含SIM 卡）
沒收，如全部或一部不能沒收時，追徵其價額或以其財產抵償之
。
丁○○共同運輸第一級毒品，累犯，處有期徒刑拾伍年陸月，褫
奪公權伍年。扣案第一級毒品海洛因拾貳包（不含包裝袋，合計
淨重431.39公克），均沒收銷燬。扣案之包裝袋拾貳紙、女用休
閒鞋貳雙、門號0000000000號行動電話壹支（不含SIM 卡），均
沒收。未扣案之門號0000000000號行動電話壹支（不含SIM 卡）
、犯罪所得新臺幣壹萬伍仟元，均沒收，如全部或一部不能沒收
時，門號0000000000號行動電話部分，追徵其價額或以其財產抵
償之，犯罪所得新臺幣壹萬元伍仟元部分，以其財產抵償之。
乙○○共同運輸第一級毒品，處有期徒刑拾伍年貳月，褫奪公權
伍年。扣案第一級毒品海洛因拾貳包（不含包裝袋，合計淨重43
1.39公克），均沒收銷燬。扣案之包裝袋拾貳紙、女用休閒鞋貳
雙、門號00000000 00 號行動電話壹支（不含SIM 卡），均沒收
。未扣案之門號0000 000000 號行動電話壹支（不含SIM 卡）、
犯罪所得新臺幣壹萬元，均沒收，如全部或一部不能沒收時，門
號0000000000號行動電話部分，追徵其價額或以其財產抵償之，
犯罪所得新臺幣壹萬元部分，以其財產抵償之。
    事  實
一、丙○○明知海洛因屬毒品危害防制條例第2 條第2 項第1款
    規定之第一級毒品，不得非法持有、運輸、販賣及轉讓，亦
    係行政院依懲治走私條例第2 條第4 項授權公告之「管制物
    品項目及其數額」所列甲項第4 款之管制進出口物品，不得
    私運進口，竟意圖自大陸地區販入並運送走私毒品海洛因進
    入臺灣地區售賣牟利及部分供己施用，先於民國96年7 月間
    某日商請丁○○（曾於93年間偽造文書案件，經臺灣屏東地
    方法院判處有期徒刑3 月確定，於94年1 月13日縮刑期滿執
    行完畢）與其前往大陸地區運送毒品海洛因走私回臺灣，並
    允諾事成後給予代價，丁○○因亟需金錢進行子宮摘除手術
    而同意運輸毒品，並因知其友人乙○○亦需款孔急，遂向丙○○提及欲邀乙○○同往大陸地區運輸毒品，經丙○○同意
    後，丁○○即詢問乙○○前往大陸地區賺錢之意願，乙○○
    亦因經濟拮据而允諾。96年8 月初某日，丙○○即邀集丁○○、乙○○在高雄市○○區○○街某家咖啡店見面，由丙○○確認丁○○、乙○○等2 人與其共同私運毒品之意願；嗣
    於同年8 月中旬某日，渠等3 人再次齊聚於前述咖啡屋，商
    討自大陸地區私運毒品海洛因來臺之計畫與細節，並約定由
    丙○○支付丁○○、乙○○自臺灣往返大陸地區之機票、食
    宿費用，丁○○、乙○○2 人則自大陸地區攜帶第一級毒品
    海洛因入境臺灣，事成7 日後，再由丙○○給付丁○○、乙○○每人新臺幣（下同）15萬元作為報酬。之後丙○○即以
    其所有門號0000000000號行動電話，撥打丁○○友人所有交
    由丁○○使用之0000000000行動電話，及乙○○所有之門號
    0000000000號行動電話（未扣案），告知預定於96年8 月15
    日6 時40分許，先在高雄市○○區○○路與博愛路口之「阿
    榮海產店」碰面再同往高雄小港國際機場搭機前往香港。嗣
    三人即依約於上開時、地會合，並由丙○○之不知情女友戊○○（業經檢察官不起訴處分確定在案）駕駛自用小客車搭
    載渠等3 人前往高雄小港國際機場。丙○○即夥同丁○○、
    乙○○，共同基於運輸第一級毒品海洛因及自大陸地區私運
    管制物品即第一級毒品海洛因進口之犯意聯絡，於96年8 月
    15日7 時45分許，共同搭乘華信航空AE821 班機由高雄小港
    國際機場起飛，前往香港；丙○○等3 人到達香港後，轉乘
    巴士前往廣東省廣州市「福康旅館」506 室投宿，再於翌日
    投宿於「名雅旅館」709 室，丙○○並另外給予丁○○1萬
    5 千元、乙○○1 萬元供渠2 人在大陸地區花用；嗣於96年
    8 月18日20時許，丙○○即自行前往廣東省東莞，向姓名、
    年籍不詳綽號「小吳」之大陸地區人士，以每雙30萬元之代
    價，購進每隻鞋底均夾藏以夾鏈袋封存、分裝第一級毒品海
    洛因之女用休閒鞋2 雙，並將該2 雙女用休閒鞋帶至丁○○
    、乙○○住宿之「名雅旅館」交予乙○○，囑其與丁○○於
    回程時，每人穿著該鞋底夾藏有第一級毒品海洛因之女用休
    閒鞋闖關入境。迨於96年8 月19日23時50分許，渠等3 人共
    同搭乘在香港起飛之中華航空CI620 號班機，並於同月20
    日2 時30分入境臺灣桃園國際機場，以此方式自大陸地區私
    運第一級毒品海洛因入境臺灣時，為警持拘票在桃園縣大園
    鄉桃園國際機場第一航站大廳內當場查獲，而查知上情，並
    當場於丁○○所穿著之女用休閒鞋鞋底扣得第一級毒品海洛
    因共6 包（合計淨重222.28公克，純度百分之65.36 ，純質
    淨重145. 28 公克）、在乙○○所穿著之女用休閒鞋鞋底扣
    得第一級毒品海洛因共6 包（合計淨重209.11公克，純度百
    分之65.29 ，純質淨重136.29公克），在丙○○身上查扣其
    所有供聯絡運輸毒品所用之門號0000000000號行動電話1 支
    ，及與本案犯罪無關攙有海洛因之香煙2 支、丁○○所有之
    鞋子3 雙、乙○○所有之鞋子1 雙；另在丁○○、乙○○身
    上分別查扣其所有與本案犯罪無關之護照各1 本；嗣經丙○○同意搜索後，在其位於高雄市○○區○○路50號2 樓住處
    再查獲其所有預備供販賣第一級毒品海洛因所用之空夾鏈袋
    1 袋、電子磅砰1 台，及與本案犯罪無關之第一級毒品海洛
    因4 包（合計淨重11.60 公克，純度百分之72.81 ，純質淨
    重8.45公克）、分裝用湯匙1 支、吸管杓3 支、丙○○前分
    別於95年9 月、96年4 月自大陸地區運輸毒品海洛因所用之
    休閒鞋2 雙。
二、緣丙○○與戊○○為男女朋友關係，二人自95年上半年開始
    同居在丙○○上開住處，丙○○竟基於轉讓第一級毒品海洛
    因之接續犯意，自95年4 、5 月間某日起，至96年8 月20日
    3 時50分許戊○○駕車前往桃園縣大園鄉桃園國際機場第一
    航站接送丙○○而為警查獲前之某時止，在丙○○上開住處
    內，由丙○○事先將海洛因攙入香煙後，置放於房間桌上，
    而由戊○○每天自行取用攙有海洛因之香煙約3 支（每支香
    煙約攙有0.03公克之海洛因）之方式，無償轉讓第一級毒品
    予戊○○（戊○○施用第一級毒品犯行，另由本院以96年度
    毒聲字第1515號裁定執行觀察、勒戒確定在案）施用多次，
    合計轉讓海洛因之淨重已逾5 公克以上。迨至96年8 月20日
    3 時50分許，為警在桃園國際機場第一航站大廳前馬路上查
    獲戊○○，並在其身上扣得丙○○所有與本案無關內摻有海
    洛因粉末之香菸7 支，而循線查知上情。
三、案經高雄市政府警察局鹽埕分局報請臺灣高雄地方法院檢察
    署檢察官偵查起訴。
    理  由
壹、程序方面：
一、證人即共同被告丙○○、丁○○、乙○○於偵查中陳述之證
    據能力:
    按刑事審判上之共同被告，係為訴訟經濟等原因，由檢察官
    或自訴人合併或追加起訴，或由法院合併審判所形成，其間
    各別被告及犯罪事實仍獨立存在。故共同被告對於其他共同
    被告之案件而言，為被告以外之第三人，本質上屬於證人，
    為確保被告對證人之詰問權，證人於審判中，應依法定程序
    ，到場具結陳述，並接受被告之詰問，其陳述始得作為認定
    被告犯罪事實之判斷依據（最高法院93年臺上字第5726號判
    決意旨參照）。被告丙○○、丁○○、乙○○均同為本案被
    告，就被告丁○○、乙○○而言，被告丙○○於偵查之陳述
    ，就被告丙○○、乙○○而言，被告丁○○於偵查之陳述，
    就被告丙○○、丁○○而言，被告乙○○於偵查之陳述，雖
    均屬「被告以外之人」於審判外之陳述，但被告丙○○、丁○○及乙○○均於本院以證人身份到庭陳述，並經渠等辯護
    人實施交互詰問（本院卷第114 至134 頁），已踐行保障被
    告丙○○對證人丁○○、乙○○；被告丁○○對證人丙○○
    、乙○○；被告乙○○對證人丙○○、丁○○之正當詰問權
    ，故證人即共同被告丙○○、丁○○、乙○○於偵查中陳述
    ，均得為證據。
二、證人戊○○偵查中陳述之證據能力:
    按被告以外之人於偵查中向檢察官所為陳述，除顯有不可信
    之情況者外，得為證據，同法第159條之1第2項定有明文。
    本件證人戊○○於檢察官偵查中所為之陳述，其未曾提及檢
    察官在偵查時有不法取供之情形，又無人反對該項供述得具
    有證據能力，及釋明上開供述有顯不可信之情況，依上說明
    ，其於偵查中之證言自均具有證據能力。
三、證人戊○○警詢中陳述之證據能力:
    按被告以外之人（包括證人、鑑定人、告訴人、被害人及共
    同被告等）於審判外之陳述雖不符刑事訴訟法第159 條之1
    至之4等四條之規定，而經當事人於審判程序同意作為證據
    ，法院審酌該言詞陳述或書面陳述作成時之情況，認為適當
    者，亦得為證據；當事人、代理人或辯護人於法院調查證據
    時，知有刑事訴訟法第159 條第1 項不得為證據之情形，而
    未於言詞辯論終結前聲明異議者，視為有前項之同意，同法
    第159 條之5 定有明文。本件證人戊○○固曾於警詢中為陳
    述，其性質雖屬傳聞證據，惟其未再於法院審理中為陳述，
    且查無符合同法第159 條之1 至之4 等前四條之情形，其所
    為之上開警詢筆錄內容，業經當事人及辯護人於審判程序同
    意作為證據，依上開規定，是其於警詢中之證言應具有證據
    能力。
貳、實體方面：
一、被告丙○○如何意圖自大陸地區販入並運送走私毒品海洛因
    進入臺灣地區牟利及供己施用，而於上開時地，以每人15萬
    元之代價，委託被告丁○○、乙○○，自大陸地區運輸第一
    級毒品海洛因入境臺灣，並由被告丁○○、乙○○自大陸地
    區穿著被告丙○○在該區，以60萬元代價購得鞋底夾藏第一
    級毒品海洛因之女用休閒鞋2 雙進入臺灣，而運輸第一級毒
    品海洛因之事實，迭據被告3 人自警詢起迄本院審理中坦承
    不諱，所供互核一致，並經渠等於偵查及本院審理中以證人
    身份證述綦詳（96年度偵字第23822 號卷【下稱偵卷】第7
    至15頁、本院卷第115 至134 頁），復有疑似海洛因之白色
    粉末12包扣案可佐，該12包白色粉末經送法務部調查局鑑定
    結果，確係第一級毒品海洛因（合計淨重431.39公克，合計
    純質淨重281.57公克），亦有該局96年9 月14日調科壹字第
    09623067680 、0000 0000000號鑑定書各1 紙在卷可稽（偵
    卷第51、52頁），此外復有被告3 人訂購及確認華信航空AE
    821 班機、中華航空CI620 班機之證明、法務部入出境資訊
    連結作業各1 紙及搜證照片18張（警1 卷第39至42、66、82
    至90頁、偵卷第24、25頁）在卷可稽，及供夾藏毒品海洛因
    之女用休閒鞋2 雙扣案可佐，足徵被告3 人上開自白與事實
    相符，堪以採信。
二、又被告丙○○坦承於上開時、地，無償轉讓第一級毒品海洛
    因供戊○○施用之犯行，僅辯稱並非每日提供海洛因予戊○○施用云云，惟查被告丙○○自95年上半年開始，即把海洛
    因攙在香煙內，免費提供海洛因予戊○○施用等情，業據證
    人戊○○於警詢及偵查中證述無訛（警1 卷第31頁；偵A 卷
    第17頁；本院卷第62頁），且證人戊○○平均一天施用海洛
    因3 次等情，亦據其於偵查中證述明確（本院卷第62頁），
    又證人戊○○為警查獲時所採尿液送驗結果呈嗎啡陽性反應
    ，而經本院以96年度毒聲字第1515號裁定令入勒戒處所觀察
    、勒戒等情，亦有本院96年度毒聲字第1515號裁定書1 紙在
    卷可憑（附於本院卷），佐以被告丙○○供稱每次戊○○施
    用海洛因時，均自行取用，而無須知會被告丙○○等語（本
    院卷第148 頁），則證人戊○○究竟有無每日施用被告丙○○免費提供之海洛因，當非被告丙○○所得知悉，足認被告
    丙○○上開所辯，無足採信，是被告丙○○確於上開時、地
    ，每日免費提供攙有海洛因之香煙約3 支予戊○○施用乙節
    ，至為明確。
三、按海洛因屬毒品危害防制條例第2 條第2 項第1 款所定之第
    一級毒品，亦係行政院依據懲治走私條例第2條 第4 項公告
    「管制物品項目及其數額」甲項第4 款所列之管制進口物品
    ，依該條例第12條，自大陸地區私運物品進入台灣地區，或
    自台灣地區私運物品前往大陸地區者，以私運物品進口、出
    口論，適用該條例規定處斷。又販賣毒品罪，並不以販入之
    後，復行賣出為構成要件，苟以營利為目的，將毒品購入或
    將之賣出，有一於此，其犯罪即經完成。再運輸毒品罪之成
    立，並不限於運送他人所有或持有之毒品為要件，即不以為
    他人輸送為必要，為自己輸送者亦包括在內。被告丙○○意
    圖營利，自大陸地區販入扣案毒品海洛因，並交由被告丁○○、乙○○運送私運進入台灣地區，雖甫取得本件扣案之毒
    品，未及賣出即遭查獲之所為，依上說明，仍係犯毒品危害
    防制條例第4 條第1 項之運輸、販賣第一級毒品既遂罪、懲
    治走私條例第12條、第2 條第1 項之私運管制物品進口罪；
    又被告丙○○無償轉讓第一級毒品海洛因予戊○○施用之所
    為，係犯毒品危害防制條例第8 條第1 項轉讓第一級毒品罪
    。被告丁○○、乙○○所為，則均係犯毒品危害防制條例第
    4 條第1 項之運輸第一級毒品罪、懲治走私條例第12條、第
    2 條第1 項之私運管制物品進口罪。被告丙○○與被告丁○○、乙○○間，就本件運輸毒品、私運管制物品進口罪，有
    犯意聯絡及行為分擔，均為共同正犯。被告丙○○持有毒品
    之低度行為，應為運輸、販賣、轉讓毒品之高度行為所吸收
    ，被告丁○○、乙○○持有毒品之低度行為，應為運輸毒品
    之高度行為所吸收，均不另論罪。又按數行為於同時同地或
    密切接近之時地實施，侵害同一之法益，各行為之獨立性極
    為薄弱，依一般社會健全觀念，在時間差距上，難以強行分
    開，在刑法評價上，以視為數個舉動之接續施行，合為包括
    之一行為予以評價，較為合理，方屬接續犯之範疇（最高法
    院86年台上字第3295號判例意旨參照）。足見「接續犯」之
    成立係以時、空之密接性為前提要件，即透過對於同一法益
    之同種類侵害行為繼續不間斷之實行，業已稀釋個別行為之
    獨立性，致使刑法評價時將之視為單一、整體之犯罪行為，
    以符合社會一般人對於行為概念之認知，並與行為人之犯罪
    目的相互結合。茲被告丙○○係在與戊○○同居期間，將海
    洛因攙入香煙內後放置在上開同居住處之桌上，任由戊○○
    自行取用，如上所述，足見被告丙○○各次之轉讓行為均在
    同一處所，且每日提供戊○○施用，時間密接，侵害之法益
    同一，各行為之獨立性薄弱，依一般社會觀念難以強行區隔
    ，應認係在時、空密接而屬同一行為之數個舉動，合為包括
    一罪，而屬轉讓第一級毒品之接續犯，公訴人認係連續犯，
    容有誤會，附此敘明。被告丙○○以一販入及攜帶海洛因入
    境臺灣地區之行為，同時觸犯毒品危害防制條例第4 條第1
    項販賣第一級毒品罪、運輸第一級毒品罪及懲治走私條例第
    12條、第2 條第1 項私運管制物品進口罪；又被告丁○○、
    乙○○均以一攜帶海洛因入境臺灣地區之行為，同時觸犯毒
    品危害防制條例第4 條第1 項運輸第一級毒品罪及懲治走私
    條例第12條、第2 條第1 項私運管制物品進口罪，均屬一行
    為觸犯數罪名之想像競合關係，應依刑法第55條規定，就被
    告丙○○部分，從較重之販賣第一級毒品罪處斷；就被告丁○○、乙○○部分，從較重之運輸第一級毒品罪處斷。被告
    丙○○所犯上開販賣第一級毒品罪及轉讓第一級毒品罪，犯
    意各別，行為互殊，應予分論併罰。公訴意旨雖未就被告丙○○意圖營利而販入第一級毒品海洛因部分起訴，惟此部分
    與前揭論罪科刑部分，具有想像競合犯之裁判上一罪關係，
    為起訴效力所及，本院自得併予審酌，附此敘明。又查被告
    丁○○曾於93年間因偽造文書案件，經臺灣屏東地方法院判
    處有期徒刑3 月確定，於94年1 月13日縮刑期滿執行完畢，
    此有臺灣高等法院被告前案紀錄表在卷可稽，其於執行完畢
    後5 年以內故意再犯本件有期徒刑以上之罪，為累犯，惟其
    所犯之罪本刑為死刑或無期徒刑，依刑法第64條第1 項、第
    65條第1 項規定，不得再加重。再依毒品危害防制條例第8
    條第6 項規定：「轉讓毒品達一定數量者，加重其刑至2 分
    之1 ，其標準由行政院定之」，依轉讓持有毒品加重其刑之
    數量標準第2 條規定：「轉讓、持有毒品達一定數量者，加
    重其刑至2 分之1 ，其標準如下：一、第一級毒品：淨重5
    公克以上。……前項所稱淨重，指除去包裝後之毒品重量」
    。本件被告丙○○轉讓第一級毒品予證人戊○○施用，長達
    1 年多之久，且平均一天約3 支攙有海洛因之香煙，如上所
    述，極為綿密，且每支香煙均攙有約0.03公克之海洛因一事
    ，亦據被告丙○○於本院供述在卷（本院卷第149 頁），足
    認被告丙○○轉讓之海洛因數量，已逾淨重5 公克以上（一
    天約轉讓0.09公克【0.03×3 ＝0.09】），已達加重其刑之
    標準，自應依法加重其刑。又毒品危害防制條例第4 條第1
    項規定：「製造、運輸、販賣第一級毒品者，處死刑或無期
    徒刑；處無期徒刑者，得併科新台幣一千萬元以下罰金。」
    ，其法定刑為死刑、無期徒刑，別無其他自由刑之規定，刑
    度可謂重大，而被告丙○○犯後始終坦承犯行，犯後態度良
    好，積極配合司法調查，且其本次走私所運輸之毒品抵台未
    幾即為警及時查獲而未再流入市面，所運輸之毒品重量為淨
    重431.39公克；又被告丁○○、乙○○均因經濟狀況不佳，
    一時未能抗拒利誘而受託運輸毒品返臺，是以被告三人之情
    節論，惡性均尚非重大不赦，若以毒品危害防制條例第4條
    第1 項所規定之法定本刑而科處最輕本刑無期徒刑，實屬情
    輕法重，在客觀上足以引起一般之同情，顯可憫恕，均應依
    適用刑法第59條之規定，減輕其刑。爰審酌被告三人共同運
    輸、私運之毒品海洛因數量高達431.39公克，純度分別為65
    .36% 、65.29% ，純質淨重分別為145.28公克、136.53公克
    ，業如前述，數量龐大，再被告阮鼎為牟取利潤，被告丁○○、乙○○則僅因貪圖各15萬元之利潤，竟共同運輸毒品返
    臺，且三人如闖關成功，將使上開毒品海洛因，全數流通市
    面，造成毒品氾濫，不僅戕害國民健康，且對社會治安影響
    甚鉅；又被告丙○○長期多次轉讓海洛因予其女友戊○○施
    用，助長毒品散布，戕害戊○○之身心健康，惟念其等犯後
    均始終坦承犯行，態度良好，顯有悔意，被告丁○○、乙○○係因經濟狀況不佳，一時未能抗拒利誘而受託運輸毒品返
    臺，與被告丙○○輸入大量毒品之獲利非可等同視之，以及
    被告乙○○係受被告丁○○慫恿而生犯意聯絡等一切情狀，
    分別量處如主文第一、二、三項所示之刑，並依刑法第37條
    第2 項規定，就被告丙○○販賣毒品部分，宣告褫奪公權8
    年，被告丁○○、乙○○部分，均宣告褫奪公權5 年，以為
    懲儆。扣案之白色粉末12包（不含包裝袋），確係海洛因，
    均應依毒品危害防制條例第18條第1 項前段規定，宣告沒收
    銷燬之；又鑑定耗損之毒品，既已滅失，即無庸併予宣告沒
    收銷燬。扣案盛裝上開海洛因之包裝袋12只，為共犯即被告
    丙○○所有供包裹、固定毒品，防其裸露、潮濕，與扣案之
    女用休閒鞋2 雙、門號0000000000號行動電話1 支（SIM 卡
    係向電信公司租用，非被告丙○○所有），均係共犯即被告
    丙○○所有供與被告丁○○、乙○○共同運輸第一級毒品所
    用之物，此為被告三人供承在卷，均應依毒品危害防制條例
    第19條第1 項規定，宣告沒收；又未扣案之門號0000000000
    號行動電話1 支（SIM 卡係向電信公司租用，非被告乙○○
    所有），為被告乙○○所有供與被告丙○○聯絡運輸毒品所
    用之物，亦據被告乙○○於本院供述在卷（本院卷第148 頁
    ），亦應依毒品危害防制條例第19條第1 項規定，宣告沒收
    ，如全部或一部不能沒收時，追徵其價額或以財產抵償之。
    又扣案之電子磅秤1 台，為被告丙○○所有預備供販賣毒品
    所用之物，業據其於本院供陳在卷（本院卷第145 頁），另
    空夾鏈袋1 袋，為被告丙○○所有，亦據其於本院陳明在卷
    （本院卷第145 頁），且為其預備供販賣毒品所用之物，爰
    均在被告丙○○販賣毒品主文項下，諭知沒收。又被告丁○○、乙○○在大陸地區分別自被告阮鼎處新取得之1 萬5 千
    元及1 萬元，係被告丙○○提供渠等在大陸地區花費之用，
    且不在運輸毒品15萬元代價之內，此業據證人丙○○於本院
    證述在卷（本院卷第122 頁），應認係渠等運輸毒品所得之
    財物，依毒品危害防制條例第19條第1 項規定，宣告沒收，
    如全部或一部不能沒收時，分別以渠二人之財產抵償之。至
    於在被告丙○○身上查扣攙有海洛因之香煙2 支，及在其上
    開住處查扣之第一級毒品海洛因4 包（合計淨重11.60 公克
    ，純度百分之72.81 ，純質淨重8.45公克）、分裝用湯匙1
    支、吸管杓3 支、被告丙○○前分別於95年9 月、96年4 月
    自大陸地區運輸毒品海洛因所用之休閒鞋2 雙、在戊○○身
    上扣得被告丙○○所有攙有海洛因粉末之香菸7 支，其中海
    洛因4 包、攙有海洛因之香煙9 支，固均屬違禁物，惟被告
    丙○○辯稱此均係供其自行施用（本院卷第14 5、146 頁）
    ，與本件被告丙○○販賣、運輸毒品之犯罪事實，缺乏具體
    關聯性，故均不予宣告沒收銷燬；另分裝用湯匙1 支、吸管
    杓3 支、休閒鞋2 雙，均與本件販賣、運輸毒品無涉，復非
    違禁物，爰均不於本案諭知沒收。至未扣案之被告丙○○提
    供予被告丁○○、乙○○往返臺灣、大陸地區之間所使用機
    票、食宿費用，係屬被告丙○○以與被告進行本案運輸毒品
    犯罪之必要交通、食宿支出，非直接供被告丁○○、乙○○
    運輸毒品犯罪之用，亦非屬渠等運輸毒品所得之對價，難認
    與其等本案運輸毒品犯罪有直接關聯性；又未扣案被告丁○○所使用聯絡本件運輸毒品所用之門號0000000000號行動電
    話1 支，非被告丁○○所有，業據其於本院陳述在卷（本院
    卷第148 頁），均不得依毒品危害防制條例第19條第1 項規
    定，宣告沒收，附此敘明。
據上論斷，應依刑事訴訟法第299 條第1 項前段，毒品危害防制
條例第4 條第1 項、第8 條第1 項、第6 項、第18條第1 項前段
、第19條第1 項，懲治走私條例第2 條第1 項、第11條、第12條
，刑法第11條、第28條、第47條第1 項、第55條、第37條第2 項
、第38條第1 項第2 款、第59條、第51條第5 款，判決如主文。
本案經檢察官甲○○到庭執行職務。
中　　華　　民　　國　　96　　年　　11　　月　　29　　日
                  刑事第八庭    審判長法　官　李璧君
                                      法  官  陳振嘉
                                      法  官  曾鈴
以上正本證明與原本無異。
如不服本判決應於收受本判決後10日內向本院提出上訴書狀，並
應敘述具體理由，如未敘述上訴理由者，應於上訴期間屆滿後20
日內補提理由書狀於本院（均須按他造當事人之人數附繕本）「
切勿逕送上級法院」。
中　　華　　民　　國　　96　　年　　11　　月　　29　　日
                                      書記官  劉法萱
附錄本件判決論罪科刑法條:
毒品危害防制條例第4條
製造、運輸、販賣第一級毒品者，處死刑或無期徒刑；處無期徒
刑者，得併科新臺幣1,000 萬元以下罰金。
製造、運輸、販賣第二級毒品者，處無期徒刑或7 年以上有期徒
刑，得併科新臺幣700 萬元以下罰金。
製造、運輸、販賣第三級毒品者，處5 年以上有期徒刑，得併科
新臺幣500 萬元以下罰金。
製造、運輸、販賣第四級毒品者，處3 年以上10年以下有期徒刑
，得併科新臺幣300 萬元以下罰金。
製造、運輸、販賣專供製造或施用毒品之器具者，處1年以上7年
以下有期徒刑，得併科新臺幣100 萬元以下罰金。
前5項之未遂犯罰之。
毒品危害防制條例第8條第1項
轉讓第一級毒品者，處 1 年以上 7 年以下有期徒刑，得併科新
臺幣 1 百萬元以下罰金。
懲治走私條例第2條
私運管制物品進口、出口逾公告數額者，處 7年以下有期徒刑，
得併科新臺幣300萬元以下罰金。
以犯前項之罪為常業者，處 3年以上10年以下有期徒刑，得併科
新臺幣500萬元以下罰金。
第1項之未遂犯罰之。
第1項所稱管制物品及其數額，由行政院公告之。
